# 医疗器械厂商与经销商之间有关经销服务费的处理

提问人：numberxu123 时间：2022-11-30 17:36:03
背景：A公司是一家医疗器械公司，拟进行IPO，B公司是其经销商。经销商B与甲医院达成了一项销售，但是甲医院要求直接与厂商（A公司）签订销售合同并直接与A公司进行结算。由于实质上甲医院是经销商B开发的，因此A公司还是需要向经销商支付一笔“经销费用”。这种情况下该如何处理？
问题：
（ 1 ）是否应该跳出合同与发票的约束，基于根据业务的实质直接按净额确认收入（合同价-支付给经销商的价款）？这种情况下，由于A公司已全额开具发票，A公司会损失一部分增值税和企业所得税。
（ 2 ）另一种情况，A公司与B经销商在《经销商协议》里面约定：若客户由经销商开发，但是客户要求直接与厂商（A公司）签订协议并结算时，A公司需向经销商支付相应的”客户开发服务费“，B经销商需向A公司开具“服务费发票”，A公司将其确认为“营业成本”。这种处理方式是否合规？

回答人：chenyiwei
这种情况下经销商是代理人的可能性较大，因此A公司按总额法确认收入，归属于经销商的佣金作为销售费用（合同取得成本）处理。
上述处理同时适用于主帖中所述的两种情况。